【裁判字號】    98,上訴,2552
【裁判日期】    980820
【裁判案由】    偽造文書等
【裁判全文】
臺灣高等法院刑事判決                98年度上訴字第2552號
上  訴  人  臺灣臺北地方法院檢察署檢察官
上  訴  人
即  被  告  丁○○
上  訴  人
即  被  告  戊○○
選任辯護人  劉韋廷律師
上  訴  人
即  被  告  己○○
選任辯護人  王啟安律師
被      告  丙○○
選任辯護人  林清源律師
上列上訴人因被告等偽造文書等案件，不服臺灣臺北地方法院97
年度訴字第1174號，中華民國98年5月11日第一審判決（起訴案
號：臺灣臺北地方法院檢察署97年度偵字第6352號），提起上訴
，本院判決如下：
    主  文
原判決關於被告戊○○、己○○部分撤銷。
戊○○共同行使偽造公文書，足以生損害於公眾及他人，處有期
徒刑壹年貳月。如附表一編號2所示之公印文貳枚均沒收。又共
同偽造公文書，足以生損害於公眾及他人，處有期徒刑壹年。如
附表一編號3所示之公印文貳枚、附表二所示之行動電話柒支（
含SIM卡）均沒收。應執行有期徒刑壹年陸月。如附表一編號2、
3所示之公印文肆枚、附表二所示之行動電話柒支（含SIM卡）均
沒收。
己○○共同行使偽造公文書，足以生損害於公眾及他人，處有期
徒刑壹年貳月。如附表一編號2所示之公印文貳枚均沒收。又共
同偽造公文書，足以生損害於公眾及他人，處有期徒刑壹年。如
附表一編號3所示之公印文貳枚、附表二所示之行動電話柒支（
含SIM卡）均沒收。應執行有期徒刑壹年肆月。如附表一編號2、
3所示之公印文肆枚、附表二所示之行動電話柒支（含SIM卡）均
沒收。
其餘(丁○○、丙○○部分)上訴駁回。
    事  實
一、丁○○與真實姓名年籍不詳綽號「阿強」、「阿吉」、「肉
    丸」等成年男子組成詐騙集團，共同基於意圖為自己不法所
    有及行使偽造公文書之犯意聯絡，先後為下列犯罪行為：(
    一)  「阿強」、「阿吉」所屬之詐騙集團成員於民國97年3
    月11日上午9時許，假冒臺灣臺北地方法院檢察署賴正聲主
    任檢察官，撥打電話予甲○○，向甲○○佯稱因其遭詐騙集
    團冒用身分領老人年金。並以甲○○在華南商業銀行有可疑
    資金，可能與詐騙集團掛勾，要其提領現金新台幣（下同）
    300萬元交地檢署監管，若清查後沒問題，該筆款項會於48
    小時後歸還。並約定於同日11時30分，在臺北市○○區○○
    路3段154號前，交款予一位「魏恆德」書記官，致甲○○陷
    入錯誤，遂至臺北市○○區○○路3段145號之華南商業銀行
    ，提領現金300萬元，並依約至上址等候。「阿強」、「阿
    吉」等人見甲○○已上當，遂指示「肉丸」駕車搭載丁○○
    至上址赴約，由丁○○向甲○○佯稱係書記官「魏恆德」，
    並交付丁○○事先至附近便利超商接收，由「阿強」、「阿
    吉」於不詳時地負責偽造，其上蓋有偽造「法務部行政執行
    署臺北執行處凍結管收命令印」、「檢察執行處印」印文、
    署名「主任檢察官賴正聲」之偽造「台北地方法院地檢署監
    管科」公文書1張予甲○○以供憑信，甲○○乃當場交付300
    萬元予丁○○，足以生損害於法務部行政執行署對於公文管
    理之正確性及主任檢察官賴正聲、甲○○。事後丁○○分得
    6萬元，均已花費用罄。(二) 丁○○與「阿吉」、「阿強」
    、戊○○、己○○等人共同基於意圖為自己不法之所有及行
    使偽造文書之犯意聯絡，由「阿強」、「阿吉」所屬詐騙集
    團之成年女子，於97年3月13日14時許，撥打電話予乙○○○，佯詢乙○○○是否認識一位要幫乙○○○代辦老人年金
    自稱為「林文德」之人，並以「林文德」可能是詐騙集團要
    詐騙，要將本件轉給派出所處理。旋有一位自稱為派出所主
    任「陳國俊」之成年男子，撥打電話向乙○○○佯稱銀行裡
    有詐騙集團，要介紹檢察官給乙○○○認識云云，再由自稱
    為臺灣臺北地方法院檢察署主任檢察官賴正聲之人，撥打電
    話向乙○○○佯稱要代為保管金錢，要乙○○○前往萬泰銀
    行將2萬美金領出，再將錢帶至臺灣臺北地方法院2樓，因乙○○○表示已超過下午3點，恐銀行可能已經關門，該名男
    子遂做罷而結束通話。然該名男子於翌日（14日）9時30分
    許，再撥打電話予乙○○○，要求乙○○○至臺北市○○○
    路、延吉街口之之萬泰商業銀行領款，領款完後在隔壁棟建
    築物等候，屆時會有書記官配戴牌子來取款，致乙○○○陷
    入錯誤，依約至上址取款並等候，而「阿強」、「阿吉」等
    人見乙○○○已受騙，遂指示「肉丸」駕駛自用小客車，搭
    載丁○○、戊○○、己○○於同日10時許，前往上址，由丁○○向乙○○○佯稱係書記官「魏恆德」，並交付己○○事
    先至附近便利超商接收，由「阿強」、「阿吉」於不詳時地
    負責偽造，其上蓋有偽造「法務部行政執行署臺北執行處凍
    結管收命令印」、「檢察執行處印」印文、署名「主任檢察
    官林錦村」之偽造「台北地方法院地檢署監管科」公文書1
    張予乙○○○以供憑信，己○○與戊○○則在旁把風，乙○○○遂當場交付2萬美金予丁○○，足以生損害於法務部行
    政執行署對於公文管理之正確性，以及主任檢察官林錦村、
    乙○○○等人。而渠等得手後，將美金換成新台幣，丁○○
    分得2萬元，戊○○分得7千元，己○○分得1萬5千元，並均
    花費用罄。(三)丁○○、戊○○、己○○與「阿強」、「阿
    吉」等人食髓知味，再與丙○○共同基於意圖為自己不法之
    所有及偽造公文書之犯意聯絡，由該集團之不詳之人於97年
    3月17日11時許，再向乙○○○佯稱其臺灣銀行帳戶也有問
    題，行員裡面也有詐騙集團，要乙○○○前去提領150萬元
    交給對方保管云云，並與乙○○○相約在臺北市○○○路○
    段200號對面取款。但乙○○○已識破對方為詐騙集團，並
    報警處理，遂依警方指示，假裝應允，並依對方指示至臺北
    市○○路○段12巷口等候付款，而「阿強」、「阿吉」等人
    ，誤認乙○○○已經受騙，乃指示丙○○駕駛渠所有車牌號
    碼為3E-8591號自用小客車，搭載丁○○、戊○○、己○○
    等人前往上址，戊○○、己○○在旁把風，丁○○持丙○○
    事先至附近便利超商接收，由「阿強」、「阿吉」於不詳時
    地負責偽造，其上蓋有偽造「法務部行政執行署臺北執行處
    凍結管收命令印」、「檢察執行處印」印文、署名「主任檢
    察官林錦村」之偽造「台北地方法院地檢署監管科」公文書
    1張，準備向乙○○○取款之際，渠4人遭現場埋伏員警當場
    逮捕而未及行使，並扣得如附表一編號3之偽造公文書1張，
    如附表二所示，其等所有供前述詐欺聯絡所用之行動電話7
    支。
二、案經被害人甲○○、乙○○○告訴，臺北市政府警察局文山
    第一分局報告臺灣臺北地方法院檢察署檢察官偵查起訴。
    理  由
甲、證據能力之判斷：
(一)按被告以外之人於審判外之言詞或書面陳述，除法律有規定
    者外，不得作為證據，刑事訴訟法第159條第1項固有明文；
    惟被告以外之人於審判外之陳述，雖不符同法第159條之1至
    之4規定，而經當事人於審判程序同意作為證據，法院審酌
    該言詞陳述或書面陳述作成時之情況，認為適當者，亦得為
    證據。又當事人、代理人或辯護人於法院調查證據時，知有
    第159條第1項不得為證據之情形，而未於言詞辯論終結前聲
    明異議者，視為有前項之同意，同法第159條之5亦定有明文
    。本件公訴人、被告及辯護人於原審準備程序及審判程序中
    ，對於本案相關證人即被害人甲○○、乙○○○等人警詢及
    偵查中之證言之證據能力，均表示沒有爭執，且迄於言詞辯
    論終結前亦未聲明異議。本院審酌本案相關證人之證言及相
    關證據資料作成時之情況，核無違法取證或其他瑕疵，認為
    以之作為證據為適當，前述相關證人之證言及證據資料，自
    得做為證據。
(二)檢察官上訴意旨略以：告訴人甲○○於上訴狀指稱其於97年
    3月11日為被告丁○○詐騙300萬元交款時，見路旁自用小客
    車上之詐騙集團成員即為同年月17日所查獲之被告戊○○、
    己○○、丙○○等人，此部分涉及是否有其他共犯之認定，
    於認定事實及被告四人量刑上自屬重要云云。顯見檢察官係
    循告訴人甲○○之請求而上訴，請求認定其餘三位被告與丁○○就詐騙甲○○部分成立共犯關係，如成立共犯關係，始
    就量刑重予斟酌。惟本件檢察官係起訴被告丁○○與「阿強
    」、「阿吉」、「肉丸」等人共同詐騙甲○○，未起訴戊○○、己○○、丙○○等三人共犯此案。且刑法第56條關於連
    續犯之規定，業已刪除，檢察官起訴被告戊○○、己○○、
    丙○○等三人詐騙乙○○○部分，與被告丁○○詐騙甲○○
    部分係數罪關係，起訴效力自不及於詐騙甲○○部分。檢察
    官如認為詐騙甲○○部分，被告戊○○、己○○、丙○○等
    人亦為共犯，理應於第一審言詞辯論前追加起訴，始為合法
    。今原審認被告等分別詐騙甲○○，乙○○○二人，係數罪
    關係，就被告丁○○詐騙甲○○部分，並未認定其餘被告戊○○、己○○、丙○○等人為共犯，即非漏未判決，檢察官
    就甲○○部分於原審並未對被告戊○○、己○○、丙○○三
    人追加起訴，卻於原審判決後提起上訴，於法不合，自應駁
    回。至檢察官對被告丁○○之上訴，則為合法，合先敘明。
    又檢察官對被告丙○○之上訴既不合法，被告丙○○則未上
    訴，是原審判決關於被告丙○○部分，業因未據上訴而確定
    ，併此敘明。
乙、實體方面：
一、訊據被上訴人即被告丁○○、戊○○、己○○等人，雖坦承
    有上揭詐騙甲○○、乙○○○之事實，但否認有公訴人所稱
    之行使偽造公文書、偽造公文書等犯行。被告丁○○辯稱：
    並未參與偽造公文書、行使偽造公文書之行為云云。被告戊○○辯稱：由上面打電話來叫我們做什麼，我們就做什麼，
    與其他共同被告並不認識，也無經常性往來，對於偽造、行
    使公文書部分是完全不知情云云。被告己○○辯稱：原先不
    知道是什麼事，到當天才知道是做什麼事情云云。
二、經查，被告丁○○、戊○○、己○○對詐騙被害人甲○○、
    乙○○○等人之事實，業據被告等人於原審調查、審理時均
    坦承不諱，核與證人即被害人甲○○、乙○○○等人於警詢
    所證述之內容相符，並有如附表一編號1至3所示之偽造公文
    書計3份、萬泰商業銀行外匯定期存款利息轉帳支出傳票、
    車牌號碼3E-8591號自用小客車車籍資料等可資佐證，堪信
    被告等前揭自白與事實相符。
三、被告丁○○、戊○○、己○○、丙○○等人雖否認有行使為
    造公文書、偽造公文書之犯行，但查：
(一)本件係以假冒檢察官、書記官身分，出示偽造公文書取信被
    害人之方式行騙，衡情自須有部分共犯負責偽造公文書備用
    ，部分共犯負責接收偽造之公文書，部分共犯負責行使，部
    分共犯擔任把風，彼此分工合作，始能完成整個詐騙行為。
    是共犯在此一詐欺模式下，基於犯意聯絡，各自分擔其中一
    部分之行為，雖其中部分被告未從事偽造公文書，或未行使
    偽造公文書，既係犯意聯絡範圍內，全體被告仍應就整體偽
    造文書、行使之犯行負責。本件，被告丁○○詐騙被害人甲○○時，負責監看並事前先到便利超商接收接收「阿強」、
    「阿吉」所傳送，其上蓋有偽造「法務部行政執行署臺北執
    行處凍結管收命令印」、「檢察執行處印」印文，如附表一
    編號1之偽造「台北地方法院地檢署監管科」公文書1張予甲○○以供憑信，並佯稱自己係書記官「魏恆德」。被告丁○○、戊○○、己○○等人97年3月14日第一次詐騙被害人乙○○○時，係由己○○先至附近便利超商接收「阿強」、「
    阿吉」於不詳時地負責偽造，其上蓋有偽造「法務部行政執
    行署臺北執行處凍結管收命令印」、「檢察執行處印」印文
    ，如附表一編號2之偽造「台北地方法院地檢署監管科」公
    文書。再由丁○○向乙○○○佯稱係書記官「魏恆德」，並
    交付己○○所接收之上揭公文書1張予乙○○○以供憑信，
    己○○與戊○○則在旁把風，乙○○○遂當場交付2萬美金
    予丁○○。被告丁○○、戊○○、己○○、丙○○等人，於
    97年3月17日第二次擬詐騙被害人乙○○○時，被告丙○○
    除負責開車，並事先至附近便利超商接收，由「阿強」、「
    阿吉」於不詳時地負責偽造，其上蓋有偽造「法務部行政執
    行署臺北執行處凍結管收命令印」、「檢察執行處印」印文
    如附表一編號3之偽造公文書，由被告戊○○、己○○在旁
    把風，丁○○則持丙○○所交付之前揭公文書，擬向乙○○○取款未得逞等事實，既為被告被告丁○○、戊○○、己○○、丙○○等人所自認，並據證人即被害人甲○○、乙○○○證述詳細。則衡諸常情，一般人於接收他人之傳真，自應
    會對傳真之形式、大概內容觀看，以確認是否接收正確之傳
    真，避免收到他人傳真之資料。更何況本案係在便利商店所
    接收之傳真，為免錯誤，更應詳細確認。本案至便利商店接
    收前述偽造公文書之被告丁○○、己○○、丙○○等人，於
    接受偽造公文書之時，依其等之年紀、智識程度，自不可能
    未對接受之偽造公文書有所確認、瀏覽，加上其等當時知悉
    要詐騙他人之客觀情境，其等辯不知道是偽造公文書云云，
    顯違常理。
(二)又被告等人，對參與詐騙行為彼此間之角色分工，何人負責
    假扮書記官、何人接受傳真之偽造公文書、何人負責跟監、
    何人負責把風等情節，均於警詢、偵查中供述詳細。其等既
    對整個犯罪計畫事先了解，對自己應扮演之分工角色已事先
    知悉，自已然知悉本件行騙須先偽造之公文書，並出示被害
    人，始能取信被害人而詐騙成功。又被告等人雖自稱互不熟
    識，但均事前接獲詐騙集團的電話指示，就事實欄一、(二)
    第一次詐騙被害人乙○○○時，被告丁○○、戊○○、己○○當天早上即事先在桃園大園集合，再同搭一部車到臺北，
    由己○○接收傳送之偽造公文書、並進而行騙，期間被告等
    人自有長時間之相處。甚至97年3月17日第二次詐騙被害人
    乙○○○之前一天晚間10時許，被告等4人即預先集合，並
    先在板橋附近飯店同住一晚，4人並同住一個房間之事實，
    亦據共同被告丙○○以證人身分證述詳細（詳原審卷第118
    頁背面）。被告等人既事先接獲詐騙集團之指示參與詐騙集
    團行騙，集合後，均同車進行詐騙被害人之諸多行為，甚至
    前一天晚上即先見面並同再同一房間過夜，且於詐騙時各有
    分工角色，被告等人參與本案詐欺之時，自應對對前述偽造
    公文書、行使偽造公文書之犯行有所知悉，所辯不知道要拿
    偽造之公文書騙被害人云云，顯與常情不符。被告戊○○雖
    未負責接收傳真之偽造公文書，亦未出示公文書，其辯護人
    並辯稱：其於其餘被告投宿板橋某飯店後，伊即單獨外出至
    網咖上網云云。所辯並無其他證據可佐，無異幽靈抗辯，應
    係避重就輕之詞，顯不足採。
四、檢察官上訴認被告丁○○與戊○○、己○○、丙○○等人共
    同詐騙甲○○云云。惟告訴人甲○○於警詢就查獲之四名被
    告令其指認，其稱：我當場指認丁○○出面取款，其餘我並
    不認識，也未曾見過面等語 (偵卷第18頁) 。被告丁○○於
    偵查中亦自白：當天有綽號「肉丸」及不知名的人和我共三
    人一起取款，由「肉丸」開車等語 (偵卷第121頁)，證人己○○、丙○○於原審亦證述僅與被告丁○○共犯詐騙乙○○○部分 (原審卷第117頁至118頁) 。從而，此部分應係被告
    丁○○與綽號「阿強」、「阿吉」、「肉丸」等成年男子所
    犯，與戊○○、己○○、丙○○三人無涉。綜上，本件事證
    明確，被告等人之犯行均堪以認定，應依法論科。
五、按刑法上偽造文書罪，係著重於保護公共信用之法益，即使
    該偽造文書所載名義製作人實無其人，而社會上一般人仍有
    誤信其為真正文書之危險，仍難阻卻犯罪之成立，最高法院
    54年台上字第1404號判例意旨可資參照；又刑法第218條第1
    項所謂偽造公印，係屬偽造表示公署，或公務員資格之印信
    而言，最高法院70年度台上字第5764號判決意旨可資參照，
    該條規範目的亦在保護公務機關之信用性，凡客觀上足以使
    社會上一般人誤信為公務機關之印信者，不論是否確有該等
    公務機關存在，抑公務機關之全銜是否正確而無缺漏，參照
    前開最高法院判例、判決意旨，應認仍構成刑法第218條第1
    項之罪，始符立法目的。本件偽造之「法務部行政執行署台
    北執行處凍結管收命令」、「台北地方法院地檢署監管科」
    固與各該機關之正式全銜相違，且亦無「監管科」等單位存
    在，然依前開說明，此等偽造文書、印章、印文均足使社會
    上一般人誤信其為真正文書、機關之危險，此觀本件被害人
    因而均誤信業遭犯罪偵查機關偵辦而交付財物益明，是上開
    偽造文書、印文，自應論以偽造公文書、偽造公印文。被告
    等人參與詐騙集團行騙，對負責偽造本案之公文書、以電話
    詐騙被害人、假冒法院人員、向被害人提示偽造之公文書、
    收錢、開車、把風、將錢轉交給其他成員等行為，均各有分
    工以完成整個詐騙行為，其等對詐騙過程，如前述既有知悉
    ，並參與部分行為，自應對包括偽造公文書、行使偽造公文
    書之犯行，共同負責。故核被告丁○○就事實欄一 (一)、(
    二)部分，被告戊○○、己○○等人就事實欄一 (二)部分，
    均係犯刑法第339條第1項詐欺取財罪、第216條、第211條行
    使偽造公文書罪。就事實欄一 (三)部分，被告丁○○、戊○○、己○○、丙○○等人所為，則均係犯刑法第339條第3
    項、第1項之詐欺未遂罪、第211條偽造公文書罪。被告丁○○就前述事實欄一 (一)部分犯行，與真實姓名、年籍不詳
    綽號「阿強」、「阿吉」、「肉丸」等成年人有犯意聯絡及
    行為分擔，均為共同正犯。被告丁○○、戊○○、己○○就
    事實欄一、(二)部分犯行，彼此間及與綽號「阿強」、「阿
    吉」、「肉丸」等成年人間；就犯罪事實欄一、(三) 部分
    犯行，被告被告丁○○、戊○○、己○○、丙○○與綽號「
    阿強」、「阿吉」等人間；均有犯意聯絡及行為分擔，均為
    共同正犯。被告等人以行使偽造公文書、偽造公文書之方式
    詐欺取財既遂、未遂觸犯數罪名，為想像競合犯，應從一重
    之行使偽造公文書罪、偽造公文書罪處斷。被告丁○○、戊○○、己○○等人如前述所示之行使偽造公文書、偽造公文
    書之犯行，均犯意各別、罪名有異、均應分論併罰。
六、原審據以論罪科刑固非無見，惟被告戊○○、己○○二人嗣
    已與被害人乙○○○達成和解，被告戊○○賠付16萬元，被
    告己○○賠付32萬元即行騙取得之1．5萬元，原審未及審酌
    ，據以量刑，自有未洽。被告戊○○、己○○二人上訴，否
    認偽造文書部分之犯行，雖無理由，惟原判決既有上開可議
    ，仍無可維持，應由本院就關於被告戊○○、己○○二人部
    分撤銷改判。爰審酌被告戊○○、己○○二人均年輕力富，
    為貪圖輕易獲得金錢，利用被害人法律知識不足，易於相信
    偵查、司法機關之心理弱點而為本件犯行，嚴重傷害人民對
    偵查、司法機關之信賴，雖其等分得之金額僅數千元至數萬
    元不等，且事實欄一 (三)部分，因被害人事先報警而未遂
    ，但其犯罪之危害性甚高。事後雖坦承部分犯行，並與被害
    人乙○○○協調，賠償部分損失，其等就前揭犯行，於整個
    詐騙集團之分工地位、犯後態度，公訴人、被告、辯護人對
    科刑範圍之意見等一切情狀，分別量處如主文第二、三項所
    示之刑，並各定其應執行之刑。如附表一編號1、2、3所示
    之偽造公文書，業經被告等人向各被害人行使提出而不復為
    被告所有，固無從宣告沒收。然如前述偽造公文書上之偽造
    公印文，仍應依刑法第219條規定沒收。另扣案之行動電話7
    支，係被告等所有，供作詐騙所用之物，業據被告等供述詳
    細，依刑法第38條第1項第2款、第3款規定沒收之。至被告
    二人雖表示願另外捐款15萬元、25萬元，請求宣告附條件緩
    刑。惟本件係被告等詐欺集團冒用檢察官及書記官名義犯案
    ，對司法威信危害甚鉅，如准予緩刑，恐難嚇阻詐欺集團以
    此類詐欺手法繼續犯案，自難照准，附此敘明。
七、至被告丁○○部分，原審詳查後，認其事證明確，援引刑法
    第28條、第216條、第211條、第339條第1項、第25條、第55
    條前段、第51條第5款規定，並審酌被害人甲○○之畢生積
    蓄因而遭詐欺殆盡，被害人乙○○○亦損失約60幾萬元，被
    告迄未與被害人和解，及其犯後態度等情狀，分別量處有期
    徒刑1年10月、1年6月、1年4月，並定應執行刑2年6月，並
    說明上開偽造公文書上之偽造公印文，仍應依刑法第219條
    規定沒收。另扣案之行動電話7支，係被告等所有，供作詐
    騙所用之物，業據被告等供述詳細，依刑法第38條第1項第2
    款、第3款規定沒收之。核原審此部分認事用法並無違誤，
    量刑亦頗適當，被告上訴，仍執陳詞，否認偽造文書之犯行
    ，核無理由，上訴應予駁回。至檢察官上訴部分，就被告戊○○、己○○、丙○○三人部分係上訴不合法，已如上述，
    就被告丁○○部分雖係合法，但無理由，亦如上述，上訴亦
    應予駁回。
據上論斷，應依刑事訴訟法第369條第1項前段、第364條、第367
條前段、第368條、第299條第1項前段，刑法第25條、第55條前
段、第51條第5款、第211條、第216條、第219條、第339條第1項
、第3項、第38條第1項第2款、第3款，刑法施行法第1條之1第1
項、第2項前段，判決如主文。
本案經檢察官曾俊哲到庭執行職務。
中    華    民    國    98    年    8     月    20    日
                  刑事第十七庭  審判長法  官  趙功恆
                                      法  官  高明哲
                                      法  官  陳世宗
以上正本證明與原本無異。
如不服本判決，應於收受送達後10日內向本院提出上訴書狀，其
未敘述上訴之理由者並得於提起上訴後10日內向本院補提理由書
（均須按他造當事人之人數附繕本）「切勿逕送上級法院」。
                                      書記官  魏汝萍
中    華    民    國    98    年    8     月    20    日
附錄：本案論罪科刑法條全文
刑法第216條
行使第210條至第215條之文書者，依偽造、變造文書或登載不實
事項或使登載不實事項之規定處斷。
刑法第211條
偽造、變造公文書，足以生損害於公眾或他人者，處1年以上7年
以下有期徒刑。
刑法第339條
意圖為自己或第三人不法之所有，以詐術使人將本人或第三人之
物交付者，處5年以下有期徒刑、拘役或科或併科1千元以下罰金
。
以前項方法得財產上不法之利益或使第三人得之者，亦同。
前二項之未遂犯罰之。
附表一：偽造公文書及偽造公印文明細
┌──┬──────────┬──────────┬─────┐
│編號│偽造公文書          │偽造印文、公印文    │附卷頁數  │
├──┼──────────┼──────────┼─────┤
│1   │臺北地檢署監管科公文│「法務部行政執行署臺│偵察卷第  │
│    │一張（被害人：甲○○│北執行處凍結管收命令│13頁      │
│    │）                  │印」、「檢察執行處印│          │
│    │                    │」公印文各一枚      │          │
│    │                    │                    │          │
├──┼──────────┼──────────┼─────┤
│2   │臺北地檢署監管科公文│「法務部行政執行署臺│偵察卷第  │
│    │一張（被害人：米謝純│北執行處凍結管收命令│87頁      │
│    │清）                │印」、「檢察執行處印│          │
│    │                    │」公印文各一枚      │          │
│    │                    │                    │          │
├──┼──────────┼──────────┼─────┤
│3   │臺北地檢署監管科公文│「法務部行政執行署臺│偵察卷第  │
│    │一張（被害人：米謝純│北執行處凍結管收命令│88頁      │
│    │清）                │印」、「檢察執行處印│          │
│    │                    │」公印文各一枚      │          │
└──┴──────────┴──────────┴─────┘
附表二：行動電話
┌──┬──────────┬──────────┬─────┐
│編號│手機號碼、廠牌      │所有人              │目錄表頁次│
├──┼──────────┼──────────┼─────┤
│1   │0000000000號        │丁○○              │偵卷第67頁│
│    │NOKIA               │                    │          │
├──┼──────────┼──────────┼─────┤
│2   │0000000000號        │丁○○              │偵卷第67頁│
│    │NOKIA               │                    │          │
├──┼──────────┼──────────┼─────┤
│3   │0000000000號        │戊○○              │偵卷第73頁│
│    │NOKIA               │                    │          │
├──┼──────────┼──────────┼─────┤
│4   │0000000000號        │戊○○              │偵卷第73頁│
│    │SAMSUNG             │                    │          │
├──┼──────────┼──────────┼─────┤
│5   │0000000000號        │己○○              │偵卷第79頁│
│    │NOKIA               │                    │          │
├──┼──────────┼──────────┼─────┤
│6   │0000000000號        │己○○              │偵卷第79頁│
│    │SONY ERICSSON       │                    │          │
├──┼──────────┼──────────┼─────┤
│7   │0000000000號        │丙○○              │偵卷第85頁│
│    │MOTOROLA            │                    │          │
└──┴──────────┴──────────┴─────┘


司法院資訊處製作；財團法人民間司法改革基金會備份。
